【裁判字號】    99,訴,2832
【裁判日期】    991022
【裁判案由】    毒品危害防制條例
【裁判全文】
臺灣板橋地方法院刑事判決              99年度訴字第2832號
公  訴  人  臺灣板橋地方法院檢察署檢察官
被      告  甲○○
上列被告因毒品危害防制條例案件，經檢察官提起公訴（99年度
毒偵字第5187號），本院依簡式審判程序判決如下：
    主  文
甲○○施用第一級毒品，累犯，處有期徒刑捌月；扣案海洛因壹
包內之海洛因驗餘淨重零點肆貳零公克沒收銷燬之；上開海洛
因之外包裝袋壹只沒收。又施用第二級毒品，累犯，處有期徒刑
肆月；扣案之吸食器壹組沒收。應執行有期徒刑拾月；扣案海洛
因壹包內之海洛因驗餘淨重零點肆貳零公克沒收銷燬之；上開
海洛因之外包裝袋壹只、吸食器壹組均沒收。
    事  實
一、甲○○前因施用毒品案件，經臺灣桃園地方法院以86年度訴
    字第886 號裁定送觀察、勒戒後，認有繼續施用毒品之傾向
    ，復經同法院以86年度訴字第886 號裁定令入戒治處所施以
    強制戒治，並由臺灣高等法院以87年度毒抗字第234 號裁定
    駁回抗告確定，嗣因成效良好，再經臺灣桃園地方法院以88
    年度毒聲字第408 號裁定停止戒治，所餘戒治期間付保護管
    束，後於民國88年7 月28日戒治期滿未經撤銷停止戒治，視
    為執行完畢，並由臺灣桃園地方法院以86年度訴字第886 號
    刑事判決諭知免刑確定。惟其於上開強制戒治執行完畢後五
    年內，復因於91年8 月5 日起至93年1 月1 日期間連續施用
    第一級毒品案件，經本院以93年度訴緝字第12號刑事判決判
    處有期徒刑十月確定。
二、甲○○前因違反槍砲彈藥刀械管制條例案件，經本院以86年
    度易字第786 號刑事判決判處有期徒刑七月，並由臺灣高等
    法院以86年度上易字第2464號刑事判決駁回上訴而確定；復
    因偽造貨幣案件，經本院以85年度訴字第3055號刑事判決判
    處有期徒刑三年六月確定；再因違反槍砲彈藥刀械管制條例
    案件，經臺灣桃園地方法院以86年度（起訴書誤載為「87」
    年度）訴字第886 號刑事判決判處有期徒刑二年四月確定；
    上開三案罪刑經接續執行後，於89年9 月8 日縮短刑期假釋
    出監，並付保護管束。惟其於保護管束期間內，又因施用第
    一級毒品案件，經本院以93年度訴緝字第12號刑事判決判處
    有期徒刑十月確定；又因施用第二級毒品案件，經本院以93
    年度簡字第853 號刑事簡易判決判處有期徒刑五月確定；上
    開施用第一級、第二級毒品案件，嗣經本院以96年度聲減字
    第849 號裁定各減其刑期二分之一，並定執行刑為有期徒刑
    七月確定。上開假釋遂經撤銷，殘刑有期徒刑三年五月又二
    日與前揭案件接續執行後，嗣於96年11月19日（起訴書誤載
    為96年11月20日）縮刑期滿執行完畢。
三、詎甲○○仍不知悛悔，復基於施用第一級毒品海洛因（下稱
    海洛因）及第二級毒品甲基安非他命（下稱甲基安非他命）
    之犯意，於99年6 月21日夜間10時許，在其位於臺北縣三峽
    鎮○○路324 號之住處內，以將海洛因粉末摻水稀釋後，再
    以針筒注入身體之方式，非法施用海洛因一次，及以將甲基
    安非他命粉末置於吸食器內，再於其下方點火燒烤產生煙霧
    後加以吸用之方式，非法施用甲基安非他命一次。嗣於99年
    6 月22日中午12時，在其上址住處為警持搜索票查獲，並扣
    得海洛因一包（驗餘淨重0.4230公克）、吸食器一組、行動
    電話一具（含SIM 卡）等物；另經警採集尿液，送驗結果呈
    鴉片類（嗎啡）及甲基安非他命類陽性反應，始悉上情。
四、案經臺北縣政府警察局三峽分局報請臺灣板橋地方法院檢察
    署檢察官偵查起訴。
    理  由
一、本件被告甲○○所犯係死刑、無期徒刑、最輕本刑為三年以
    上有期徒刑以外之罪，其於準備程序中就被訴事實為有罪之
    陳述，經法官告知簡式審判程序之旨，並聽取公訴人及被告
    之意見後，本院業已於99年10月13日依刑事訴訟法第273 條
    之1 第1 項之規定，合議裁定由受命法官獨任進行簡式審判
    程序，合先敘明。
二、前揭事實，業據被告於偵查及本院審理中均供承不諱，而其
    於上開時、地為警查獲後所採尿液經送臺灣檢驗科技股份有
    限公司以EIA 酵素免疫分析法初步檢驗，再以GC/MS 氣相層
    析質譜儀法確認檢驗結果，確均呈鴉片類（嗎啡）及甲基安
    非他命類陽性反應乙節，亦有該公司99年7 月12日、編號：
    UL/2010/60596 號濫用藥物檢驗報告、編號代碼姓名對照表
    各一紙附卷可稽，暨毒品海洛因一包、吸食器一組等物扣案
    可資佐證。前揭扣案毒品經送鑑定後，確實含有海洛因成分
    等情，復有交通部民用航空局航空醫務中心99年7 月13日航
    藥鑑字第0994539 號毒品鑑定書一份在卷可按，被告之自白
    既有上開證據足資補強，應堪信為真實。據此，本案事證明
    確，被告犯行堪以認定。
三、查被告前因施用毒品案件，經臺灣桃園地方法院以86年度訴
    字第886 號裁定送觀察、勒戒後，認有繼續施用毒品之傾向
    ，復經同法院以86年度訴字第886 號裁定令入戒治處所施以
    強制戒治，並由臺灣高等法院以87年度毒抗字第234 號裁定
    駁回抗告確定，嗣因成效良好，再經臺灣桃園地方法院以88
    年度毒聲字第408 號裁定停止戒治，所餘戒治期間付保護管
    束，後於88年7 月28日戒治期滿未經撤銷停止戒治，視為執
    行完畢，並由臺灣桃園地方法院以86年度訴字第886 號刑事
    判決諭知免刑確定。惟其於上開強制戒治執行完畢後五年內
    ，復因於91年8 月5 日起至93年1 月1 日期間連續施用第一
    級毒品案件，經本院以93年度訴緝字第12號刑事判決判處有
    期徒刑十月確定等情，有上開裁定書、判決書及臺灣高等法
    院被告前案紀錄表各一份在卷可按。被告既曾於因施用毒品
    案件而經強制戒治執行完畢後之五年內，再犯毒品危害防制
    條例第10條第1 項所定之施用第一級毒品罪，並經法院判刑
    確定，即屬「五年內再犯」之情形，再犯率甚高，原所實施
    之觀察、勒戒及強制戒治已無法收其實效，此次再犯上開條
    例第10條第1 項、第2 項之罪，即應依上開條例第23條第2
    項之規定逕予論罪科刑。
四、論罪科刑部分：
(一)按海洛因、甲基安非他命分別係毒品危害防制條例第2 條第
    2 項第1 款、第2 款所定之第一級、第二級毒品，故核被告
    所為，係犯上開條例第10條第1 項之施用第一級毒品罪及同
    條第2 項之施用第二級毒品罪。其為施用第一級毒品海洛因
    、第二級毒品甲基安非他命而持有之行為，皆為其施用之高
    度行為所吸收而不另論罪。其所犯上開二罪間，犯意各別、
    行為互殊，應予分論併罰。
(二)被告前因違反槍砲彈藥刀械管制條例案件，經本院以86年度
    易字第786 號刑事判決判處有期徒刑七月，並由臺灣高等法
    院以86年度上易字第2464號刑事判決駁回上訴而確定；復因
    偽造貨幣案件，經本院以85年度訴字第3055號刑事判決判處
    有期徒刑三年六月確定；再因違反槍砲彈藥刀械管制條例案
    件，經臺灣桃園地方法院以86年度訴字第886 號刑事判決判
    處有期徒刑二年四月確定；上開三案罪刑經接續執行後，於
    89年9 月8 日縮短刑期假釋出監，並付保護管束。惟其於保
    護管束期間內，又因施用第一級毒品案件，經本院以93年度
    訴緝字第12號刑事判決判處有期徒刑十月確定；又因施用第
    二級毒品案件，經本院以93年度簡字第853 號刑事簡易判決
    判處有期徒刑五月確定；上開施用第一級、第二級毒品案件
    ，嗣經本院以96年度聲減字第849 號裁定各減其刑期二分之
    一，並定執行刑為有期徒刑七月確定。上開假釋遂經撤銷，
    殘刑有期徒刑三年五月又二日與前揭案件接續執行後，嗣於
    96年11月19日縮刑期滿執行完畢乙節，有上開被告前案紀錄
    表一份在卷可按，其受有期徒刑執行完畢後五年內，故意再
    犯本件有期徒刑以上之各罪，皆為累犯，均應依刑法第47條
    第1 項之規定加重其刑。
(三)本院爰審酌被告前已有因施用毒品而經觀察、勒戒、強制戒
    治及論罪科刑之紀錄，業如上述，猶再犯本件施用毒品犯行
    ，可徵其悔意不深，遠離毒品之意志薄弱，惟其施用毒品係
    自戕行為，對他人法益尚無具體危害，及其施用毒品之動機
    ，暨犯罪後坦承犯行之態度等一切情狀，分別量處如主文所
    示之刑，並定其應執行之刑，以資懲儆。
(四)扣案海洛因一包內之海洛因（驗餘淨重0.4230公克）係第一
    級毒品，不問屬於犯人與否，均應依毒品危害防制條例第18
    條第1 項前段規定宣告沒收銷燬之。至盛裝上開海洛因之外
    包裝袋一只，有防制毒品裸露、潮濕及便於攜帶之功能，與
    吸食器一組，均係被告所有供犯本件施用毒品犯行所用之物
    ，業據其供承在卷，爰均併依刑法第38條第1 項第2 款之規
    定沒收之。另扣案之行動電話一具（含SIM 卡），與本案被
    告所為上開犯行間尚難認有直接關聯，即不予宣告沒收，附
    此敘明。
據上論斷，應依刑事訴訟法第273 條之1 第1 項、第299 條第1
項前段，毒品危害防制條例第10條第1 項、第2 項、第18條第1
項前段，刑法第11條前段、第47條第1 項、第51條第5 款、第38
條第1 項第2 款，判決如主文。
本案經檢察官陳旭華到庭執行職務。
中    華    民    國    99    年    10    月    22    日
                  刑事第九庭  法  官 張紹省
上列正本證明與原本無異。
如不服本判決，應於判決送達後10日內敘明上訴理由，向本院提
出上訴狀 (應附繕本) ，上訴於臺灣高等法院。其未敘述上訴理
由者，應於上訴期間屆滿後20日內向本院補提理由書「切勿逕送
上級法院」。
                              書記官 周雅玲
中    華    民    國    99    年    10    月    22    日
附錄本案論罪科刑法條全文：
毒品危害防制條例第10條
施用第一級毒品者，處六月以上五年以下有期徒刑。
施用第二級毒品者，處三年以下有期徒刑。

司法院資訊處製作；財團法人民間司法改革基金會備份。
